【裁判字號】    92,訴,1233
【裁判日期】    921119
【裁判案由】    毒品危害防制條例
【裁判全文】
臺灣彰化地方法院刑事判決                        九十二年度訴字第一二三三號
    公  訴  人  臺灣彰化地方法院檢察署檢察官
    被      告  乙○○
右列被告因違反毒品危害防制條例案件，經檢察官提起公訴（九十二年度毒偵字第二
○二四號、第二三○六號），本院以簡式審判程序判決如左：
    主      文
乙○○連續施用第一級毒品，處有期徒刑捌月，扣案海洛因壹包（淨重零點零肆公克
）沒收銷燬之，扣案之注射針筒支均沒收；又施用第二級毒品，處有期徒刑伍月。
應執行有期徒刑壹年，扣案海洛因壹包（淨重零點零肆公克）沒收銷燬之，扣案之注
射針筒支均沒收。
    事      實
一、乙○○曾因施用毒品案件，經本院裁定送觀察勒戒後，認其無繼續施用毒品之傾
    向，嗣由台灣彰化地方法院檢察署檢察官於八十八年三月十七日，以八十八年度
    偵字第一二五四號為不起訴處分確定。詎乙○○仍未戒除毒癮，又基於施用第一
    級毒品海洛因之概括犯意，連續自九十二年七月中旬起至九十二年七月二十五日
    或二十六日止，在彰化縣鹿港鎮頂厝里附近之朋友住所，以針筒注射之方式，連
    續施用第一級毒品海洛因多次。復基於施用第二級毒品甲基安非他命之犯意，於
    九十二年七月二十六日，亦在前述朋友之住所，以將甲基安他命置於鋁箔紙上點
    火燒烤成煙霧狀後吸入體內之方式，施用第二級毒品甲基安非他命一次。嗣於九
    十二年七月二十八日三時三十分許，在彰化縣鹿港鎮○○路與春暉路口為警查獲
    ，並扣得乙○○所有供施用海洛因使用之注射針筒三支，及其所用之海洛因一包
    （淨重○‧○四公克）。經警方採尿送驗後，始發現上情，即移送檢察官聲請本
    院以九十二年度毒聲字第一六○七號裁定將乙○○移送台灣彰化看守所附設勒戒
    處所進行觀察、勒戒之結果，認其有繼續施用毒品之傾向。
二、案經彰化縣警察局鹿港分局報請台灣彰化地方法院檢察署檢察官偵查起訴，再經
    本院裁定改依簡式審判程序審理。
    理      由
一、訊據被告乙○○對於右揭事實，於本院審理中均坦承不諱，核與其尿液檢體經檢
    驗後呈現嗎啡類及甲基安非他命類陽性反應之結果互核（按海洛因於人體代謝後
    呈現嗎啡類反應），此有彰化縣衛生局煙毒尿液檢驗成績書（初驗結果）、詮昕
    科技股份有限公司濫用藥物尿液檢驗報告書（複驗結果），及各該檢驗報告之姓
    名對照表在卷可稽；而扣案之白色粉末一包，經檢驗之結果確為海洛因（淨重○
    ‧○四公克），亦有法務部調查局鑑定通知書附卷可憑；另有注射針筒三支扣案
    可佐，均足證被告之自白與事實相符。再查：被告曾因施用毒品案件，經本院裁
    定送觀察勒戒後，認其無繼續施用毒品之傾向，嗣由台灣彰化地方法院檢察署檢
    察官於八十八年三月十七日，以八十八年度偵字第一二五四號為不起訴處分確定
    等情，有該不起訴處分書一紙、台灣高等法院被告全國前案紀錄表附卷可憑；又
    被告因本案犯行，經檢察官聲請本院以九十二年度毒聲字第一六○七號裁定將被
    告移送台灣彰化看守所附設勒戒處所進行觀察、勒戒後，認其有繼續施用毒品之
    傾向等情，亦有本院九十二年度毒聲字第一六○七號裁定、台灣看守所九十二年
    八月十八日之函文（發文字號：彰所戒字第○九二○八○○○四六號）所檢附之
    有無繼續施用傾向名冊、證明書、評估紀錄表附卷可參。綜上，本案事證明確，
    被告犯行堪以認定。
二、被告因施用毒品案件，經檢察官以無繼續施用毒品傾向之理由為不起訴處分確定
    後，五年內再犯本件施用毒品案件且經評估認有繼續施用毒品之傾向，核其所為
    ，係係犯毒品危害防制條例第十條第一項之施用第一級毒品罪，及同條第二項施
    用第二級毒品罪。其施用第一、二級毒品而持有該毒品之低度行為，均為施用毒
    品之高度行為所吸收，爰不另論罪。至被告多次施用第一級毒品海洛因之犯行，
    時間緊接，犯罪構成要件亦相同，顯係基於概括之犯意反覆為之，為連續犯，應
    論以一罪並依法加重其刑。被告所犯上述二罪，犯意各別，行為互殊，應分論併
    罰。起訴書雖僅記載被告於九十二年七月二十八日或前四日內施用第一級毒品之
    犯行，而未論及其餘犯行，惟事實欄所記載被告多次施用第一級毒品之犯行，既
    有前述連續犯之裁判上一罪關係，基於審判不可分之原則，本院自應全部予以審
    理。末審酌吸毒雖係自戕行為，惟對家庭及社會之負面影響甚大，且被告於檢察
    官為不起訴處分確定後又再度施用毒品不輟，顯見其並無禁絕毒品之決心，另參
    酌其於犯後坦承犯行，態度尚稱良好等一切情狀，量處如主文所示之刑，並定其
    應執行之刑，以示懲戒。至警方查扣案之海洛因一包（淨重○‧○四公克），被
    告稱係其所有尚未施用之毒品，爰依毒品危害防制條例第十八條第一項前段宣告
    沒收銷燬之；而扣案之注射針筒三支，被告稱係其所有供施用海洛因使用之物，
    併依刑法第三十八條第一項第二款宣告沒收。
據上論斷，應依刑事訴訟法第二百七十三條之一第一項、第二百九十九條第一項前段
，毒品危害防制條例第十條第一項、第二項、第十八條第一項前段，刑法第十一條前
段、第五十六條、第三十八條第一項第二款、第五十一條第五款，判決如主文。
本案經檢察官甲○○到庭執行職務。
中      華      民      國    九十二    年     十一     月     十九     日
                              台灣彰化地方法院刑事第三庭
                                      法      官   黃  玉  齡
右正本證明與原本無異。
如不服本判決，應於判決送達後十日內向本院提出上訴狀( 須附繕本 )。
                                      法院書記官   許  騰  云
中      華      民      國    九十二    年     十一     月     十九     日
附錄本案論罪科刑法條全文：
毒品危害防制條例第十條
施用第一級毒品者，處六月以上五年以下有期徒刑。
施用第二級毒品者，處三年以下有期徒刑。


司法院資訊處製作；財團法人民間司法改革基金會備份。
